【裁判字號】    89,訴,2146
【裁判日期】    900611
【裁判案由】    偽造文書等
【裁判全文】
臺灣板橋地方法院刑事判決                        八十九年度訴字第二一四六號
    公  訴  人  臺灣板橋地方法院檢察署檢察官
    被      告  丙○○
                子○○
右列被告因偽造文書等案件，經檢察官提起公訴（八十八年度偵字第一九七七○號）
，本院判決如左：
    主  文
丙○○共同連續偽造私文書，足以生損害於公眾及他人，處有期徒刑拾月。扣案之機
車鑰匙壹支、贓款新臺幣伍萬元均沒收。
子○○連續竊盜，處有期徒刑伍月，如易科罰金以佰元折算壹日。
    事  實
一、丙○○、子○○因「鄭光猛」（真實姓名年籍不詳）之成年男子欲收購山葉、美
    得、光陽等廠牌機車，以合法之廢舊機車售予奈及利亞籍商人 JOHN OBICHUKWU
    ILOABUCHI 、EKENE ISAAC 出口，丙○○竟基於意圖為自己不法所有之概括犯意
    ，自民國八十八年七月下旬某日起，連續在臺北縣新莊市、三重市、板橋市等地
    區，持其所有之機車鑰匙一支，竊取如附表所示編號一至七、編號三十及其他不
    詳車號之機車共計十五輛，並於竊得上開前十四輛贓車後，先將機車車牌拆卸棄
    置在臺北縣新莊市○○街裕民游泳池旁或新海橋下之大漢溪，再基於共同偽造機
    車引擎號碼之概括意聯絡，依「鄭光猛」之指示，由「鄭光猛」提供合法之廢舊
    機車引擎號碼，連續將上開竊得之十四輛機車騎至臺北縣新莊市○○路某處，交
    由綽號「阿南」姓名年籍不詳之成年男子，將贓車之原有引擎號碼磨滅，重新打
    印為合法之廢舊機車引擎號碼，致生損害於機車所有人、機車廠商、監理機關對
    車輛管理之正確性，完成後始由丙○○將機車騎至臺北縣新莊市○○路○段一八
    二號「巨全貨櫃場」，以每輛新臺幣（下同）九千多元之價格售予「鄭光猛」收
    受，裝於貨櫃內，準備由上開奈及利亞籍商人委託之不知情之瑞誠貿易有限公司
    負責人連淑芬（所涉贓物犯行，另經檢察官不起訴處分）代為辦理報關出口手續
    ，其銷贓得款共十三萬元。至丙○○最後竊得之第十五輛車號ＩＣＤ－三四七號
    重型機車，則因「鄭光猛」收購已足不欲收購，丙○○即將該機車棄置在臺北縣
    板橋市○○路旁。
二、子○○亦基於意圖為自己不法所有之概括犯意，自八十八年六月初某日起至同年
    七月初某日止，連續在臺北縣三重市堤防邊、臺北縣五股鄉○○道旁、臺北縣蘆
    洲市○○路與竹林路口等處，竊取如附表所示編號二十八及其他不詳車號之機車
    共計三輛，得手後以腳踏三輪車搬運回其臺北縣五股鄉○○路○段二二一巷十三
    弄三號二樓住處附近停放，再將上開贓車以每輛五百元之價格售予「鄭光猛」，
    於八十八年八月十五日中午十二時八分許，由其駕駛「鄭光猛」所有之自小貨車
    搭載「鄭光猛」，載運其上開竊得之三輛贓車及「鄭光猛」收購之來源不明機車
    二輛，至「巨全貨櫃場」，適遇己○○（所涉竊盜犯行，另行審結）亦騎乘竊得
    之機車一輛至該貨櫃場，三人即共同將上開贓車搬運裝於同上之貨櫃內。子○○
    與己○○並於翌日（同年月十六日）下午四時許，再至上開貨櫃場，將裝於貨櫃
    內之機車噴漆，以掩飾為廢舊機車。
三、嗣於八十八年八月十七日下午五時許，經警於上址「巨全貨櫃場」上只貨櫃內起
    獲如附表編號一至二十九所示之含丙○○、子○○、己○○上開竊得銷贓之機車
    共計二十九輛，旋循線在臺北縣新莊市○○○路「好厝邊便利超商」內查獲丙○
    ○，扣得其所有供竊盜上開機車所用之鑰匙一支、銷贓所得餘款五萬元（另八萬
    元已花費殆盡），並經丙○○帶領至臺北縣新莊市裕民游泳池旁，起獲如附表編
    號一至七所示之車牌七面。其後又於同日晚上八時三十分許，在臺北縣五股鄉○
    ○路○段二二一巷十三弄三號二樓查獲子○○、己○○二人。丙○○復於八十八
    年八月十八日下午二時四十分許，帶警至臺北縣板橋市○○路旁，尋獲上開竊後
    棄置之車號ＩＣＤ－三四七號重型機車一輛。
四、案經臺北縣警察局新莊分局報請臺灣板橋地方法院檢察署檢察官偵查起訴。
    理  由
一、訊據被告丙○○對於右揭時地連續竊盜之犯行坦承不諱，惟矢口否認有共犯偽造
    機車引擎號碼之犯行，辯稱：伊依「鄭光猛」指示將機車交予「阿南」，並不知
    「阿南」對機車做何改裝云云，然查被告丙○○於偵查中已供稱：伊所竊賣予「
    鄭光猛」之十四輛機車引擎號碼，均係拿到新莊四維路，經一位綽號「阿男」（
    即「阿南」之誤繕）之男子幫伊更改引擎號碼等語明確（見偵查卷九十八頁、一
    四七頁），其於本院調查審理時又供稱：「（對起訴書之犯罪事實有何意見？）
    我把機車引擎交給『阿南』重新打造，‧‧‧‧。」「（把偷來的機車如何處理
    ？）是一個姓鄭的男子（即指「鄭光猛」）跟我說是否有舊的機車貨源，如果有
    舊機車就交給阿南處理。我就自己想辦法自己去偷，我偷來之後就把機車交給『
    阿南』‧‧‧‧」「（是否知道機車交給阿南做何事情？）阿南說要改裝一下。
    」「（將十五台機車牽給阿南偽造引擎號碼是何人的意思？）不是我的意思，是
    鄭光猛寫引擎號碼給我，還叫我把機車及引擎號碼交給阿南，阿南弄好之後就把
    機車放在新莊市○○路旁，我就把機車載到貨櫃場。」等語（見本院八十九年十
    二月二十一日、九十年五月二十八日訊問筆錄），核諸被告丙○○上開供述等情
    節，堪認其就「鄭光猛」指示其將車交予「阿南」係為偽造機車引擎號碼之情知
    之甚明，故其上開所辯，顯係卸責之詞，不足採信。
二、次訊據被告子○○固不否認有售予「鄭光猛」三輛來路不明之機車之事實，惟矢
    口否認有竊盜犯行，辯稱：該三輛機車係伊拾得他人棄置路邊之機車，因該三輛
    機車均無車牌、引擎，且有經火燒過，故伊撿拾賣給「鄭光猛」拆解組裝，並非
    伊偷的云云，惟查被告子○○於警訊時業已坦承該三輛機車亦竊取所得等語明確
    （見偵查卷十五頁至十七頁），又其於警訊時供稱：伊於八十八年八月十五日中
    午十二時八分許，駕駛「鄭先生」（即指「鄭光猛」）所有自用小貨車載運其出
    售之三輛機車及「鄭先生」之二輛機車至巨全貨櫃場，己○○亦自行騎機車到場
    ，三人即將機車卸裝至貨櫃內等語（見偵查卷十五頁反面），經播放扣案之該貨
    櫃場之監視錄影帶，顯示被告子○○確與「鄭光猛」、己○○三人將六輛機車（
    含己○○騎乘之機車）搬入貨櫃內置放，且該等機車外型完整均有引擎，此有扣
    案錄影帶一捲可稽，另據同案被告己○○於警訊供證：八十八年八月十六日下午
    四時許，伊與子○○又至貨櫃場將售予「鄭光猛」之機車噴漆，讓機車較容易報
    關等語（見偵查卷十四頁反面），亦上開監視錄影帶錄影內容可證屬實，衡諸上
    述情節，被告子○○於八十八年八月十五日將三輛機車售予「鄭光猛」即逕行載
    至貨櫃場裝櫃，翌日旋又夥同己○○至貨櫃場將上開機車噴漆以便掩飾為廢舊機
    車報關，而其同年月十六日旋為警查獲，起獲之贓車均有引擎，此有臺北縣警察
    局新莊分局中港派出所查獲後所製起獲贓車一覽表附於偵查卷可按（見偵查卷二
    十九頁），並無如被告子○○所稱之無引擎、經火燒之廢棄機車之情，況被告子
    ○○出售之機車如係無引擎且經火燒之廢棄機車，收購贓車之「鄭光猛」豈會逕
    令被告子○○搬至貨櫃內裝載準備報關，且被告子○○翌日夥同己○○前往將機
    車噴漆，以掩飾為廢舊機車，足見其出售之機車應係外觀良好，始有噴漆掩飾之
    必要，是被告子○○上開所辯顯非屬實，應不足採。
三、此外，上開「鄭光猛」收購丙○○、子○○機車售予奈及利亞商人而送至「巨全
    貨櫃場」裝櫃之事實，並經證人即奈及利亞籍商人JOHN OBICHUKWU ILOABUCHI、
    連淑芬證述屬實，且有契約書、查獲現場照片二張附卷及貨櫃場監視器錄影帶一
    捲扣案可稽。又如附表編號一至十五所示機車失竊情節，亦經被害人戊○○、曾
    松茂、辛○、黃吉祥、吳克聖、癸○○、郭武志、辛○中、丑○○、丁○○、沈
    文堅、寅○、曾容、辰○○、甲○○、壬○○等人證述明確，並有車輛竊盜、車
    牌失竊資料個別查詢報表、臺北縣警察局車輛失竊證明單、贓物認領保管單、無
    人認領贓車代保管單附卷及被告丙○○所有供犯竊車所用之機車鑰匙一支扣案可
    資佐證。又被告丙○○將所竊機車交由「阿南」偽造引擎號碼，按機車引擎號碼
    係機車製造廠商對其出廠之標誌，乃表示一定用意之證明，再者監理機關管理機
    車，係以車輛之牌號及引擎號碼為依據，所登載內容，係記載某號車牌配屬某號
    引擎號碼，此乃公知事實，改造引擎號碼之結果，顯然危害機車所有人之權益及
    妨害監理機關對車輛之管理，自足生損害於機車廠商、機車所有人及監理機關對
    車輛管理之正確性甚明。是事證明確，被告丙○○、子○○犯行均堪認定。
四、被告丙○○為銷贓予「鄭光猛」而多次竊取機車共計十五輛，核其此部分所為，
    係犯刑法第三百二十條第一項竊盜罪，而其多次竊盜犯行，時間密接，所犯構成
    要件事實相同，顯係基於概括犯意反覆為之，為連續犯，應以一罪論，並加重其
    刑。又按機車引擎號碼係機車製造廠商對其出廠之標誌，乃表示一定用意之證明
    ，依刑法第二百二十條第一項規定，應以私文書論；又將原有機車之引擎號碼磨
    去，另打上新號碼，乃具有創設性，應屬偽造行為（參見最高法院六十六年度台
    上字第一九六一號判例、七十六年度台上字第三三九一號判決）。被告丙○○依
    「鄭光猛」指示多次將竊得之機車十四輛交由「阿南」磨滅原引擎號碼，重新打
    印廢舊機車之引擎號碼，核其此部分所為，係犯刑法第二百二十條第一項、第二
    百十條之偽造準私文書罪；其此部分犯行與「鄭光猛」、「阿南」間，有犯意聯
    絡及行為分擔，為共同正犯；又其多次偽造犯行，時間密接、所犯構成要件事實
    相同，顯係基於概括犯意反覆為之，為連續犯，應以一罪論，並加重其刑。至公
    訴意旨雖就被告丙○○此偽造行為部分，另謂有行使行為，因認偽造之低度行為
    應為行使之高度行為所吸收，而係犯刑法第二百十六條、第二百二十條第一項、
    第二百十條之行使偽造準私文書罪嫌云云，然按所謂「行使」偽造之文書，乃依
    文書之用法，以之充作真正文書而加以使用之意，故必須行為人就所偽造之文書
    內容向他方有所主張，始足當之，惟查被告丙○○將竊得機車銷贓予「鄭光猛」
    ，於依「鄭光猛」指示交由「阿南」偽造引擎號碼後，交付「鄭光猛」裝櫃，按
    其情節係知情之雙方單純交付偽造文書物品而已，自不成立「行使」之行為，此
    外被告丙○○亦無對他人主張該經偽造之引擎號碼為真正，自難謂其有行使偽造
    準私文書之犯行，因此公訴意旨上述「行使」犯行之論訴，容有未洽，原應就被
    告丙○○此「行使」犯行部分為無罪之諭知，惟起訴意旨認此「行使」犯行部分
    與前開「偽造」有罪犯行部分，係高低度行為吸收關係，故不另為無罪之諭知。
    又被告丙○○係為銷贓予「鄭光猛」牟取不法利益而犯上開竊盜、偽造準私文書
    二犯行，故其所犯此二罪間，有方法結果之牽連關係，為牽連犯，應從一重之偽
    造準私文書罪處斷。
五、被告子○○為銷贓予「鄭光猛」而多次竊取機車共計三輛，核其此部分所為，係
    犯刑法第三百二十條第一項竊盜罪，而其多次竊盜犯行，時間密接，所犯構成要
    件事實相同，顯係基於概括犯意反覆為之，為連續犯，應以一罪論，並加重其刑
    。
六、爰分別審酌被告丙○○、子○○之素行、犯罪之動機、目的、手段、所生危害、
    所獲不法利益及犯罪後態度等一切情狀，各量處如主文所示之刑，又刑法第四十
    一條業於九十年一月十日修正公布，於同年月十二日生效，該條第一項修正規定
    為「犯最重本刑為五年以下有期徒刑以下之刑之罪，而受六個月以下有期徒刑或
    拘役之宣告，因身體、教育、職業、家庭之關係或其他正當事由，執行顯有困難
    者，得以一元以上三元以下折算一日，易科罰金。但確因不執行所宣告之刑，難
    收矯正之效，或難以維持法秩序者，不在此限。」，經比較新舊法結果，被告子
    ○○所犯上開之罪，行為後依修正後之刑法第四十一條第一項前段規定，則得易
    科罰金，顯較為有利，爰依刑法第二條第一項前段，適用修正後刑法第四十一條
    第一項前段規定，就被告子○○上開所量處之刑，併諭知易科罰金之折算標準。
    另扣案之機車要使一支、銷贓所得餘款五萬元，分別係被告丙○○所有供犯竊盜
    罪所用之物及因犯罪所得之物，業經被告丙○○供明在卷，爰於被告丙○○量處
    之刑，併予依法宣告沒收。
據上論斷，應依刑事訴訟法第二百九十九條第一項前段，刑法第二條第一項前段、第
二十八條、第五十六條、第二百二十條第一項、第二百十條、第三百二十條第一項、
第五十五條、第四十一條第一項前段、第三十八條第一項第二款、第三款，罰金罰鍰
提高標準條例第一條前段、第二條，判決如主文。
本案經檢察官程秀蘭到庭執行職務
中      華      民      國    九十      年      六      月     十一     日
                                    臺灣板橋地方法院刑事第六庭
                                        法  官  彭  全  曄
右正本證明與原本無異
如不服本判決應於送達後十日內向本院提出上訴狀
                                        書記官  梁  宜  庭
中      華      民      國    九十      年      六      月     十五     日
附錄本案論罪科刑法條全文：
刑法第二百十條
偽造、變造私文書，足以生損害於公眾或他人者，處五年以下有期徒刑。
刑法第二百二十條(舊)：
在紙上或物品上之文字、符號，依習慣或特約，足以為表示其用意之證明者，關於本
章之罪，以文書論。
刑法第二百二十條（新）：
在紙上或物品上之文字、符號、圖畫、照像，依習慣或特約，足以為表示其用意之證
明者，關於本章及本章以外各罪，以文書論。
錄音、錄影或電磁紀錄，藉機器或電腦之處理所顯示之聲音、影像或符號，足以為表
示其用意之證明者，亦同。
稱電磁紀錄，指以電子、磁性或其他無法以人之知覺直接認識之方式所製成之紀錄，
而供電腦處理之用者。
刑法第三百二十條
意圖為自己或第三人不法之所有，而竊取他人之動產者，為竊盜罪，處五年以下有期
徒刑、拘役或五百元以下罰金。
意圖為自己或第三人不法利益，而竊佔他人之不動產者，依前項之規定處斷。
前二項之未遂犯罰之。
附表：
┌─┬────────┬───┬────┬──────┬────────┐
│編│機車車號        │所有人│失竊時間│失竊地點    │起獲情形        │
│號│引擎號碼        │      │        │            │                │
├─┼────────┼───┼────┼──────┼────────┤
│１│FWS-482重型機車 │戊○○│88.8.11 │臺北縣三重市│無車牌、引擎號碼│
│  │3N0-000000（起訴│      │14:00   │洛陽街七號前│變更為H-110135  │
│  │書附表誤繕為3N「│      │        │            │                │
│  │Z」-114999）    │      │        │            │                │
├─┼────────┼───┼────┼──────┼────────┤
│２│FFJ-228重型機車 │福茂機│88.7.28 │臺北縣新莊市│無車牌、引擎號碼│
│  │H-102942        │械廠（│21:00   │民安路      │變更為H-107827  │
│  │                │使用人│        │            │                │
│  │                │為曾松│        │            │                │
│  │                │茂）  │        │            │                │
├─┼────────┼───┼────┼──────┼────────┤
│３│GBX-075輕型機車 │辛○  │88.7.31 │臺北縣三重市│無車牌、引擎號碼│
│  │（起訴書附表誤繕│      │6:30    │光復路一段六│變更為F-102877  │
│  │為重型機車）    │      │        │十一巷三十一│                │
│  │4EH-106781      │      │        │弄六號前    │                │
├─┼────────┼───┼────┼──────┼────────┤
│４│FDN-780輕型機車 │卯○○│88.7.24 │臺北縣新莊市│無車牌、引擎號碼│
│  │（起訴書附表誤繕│（使用│21:00   │中正路中正公│變更為G-027149  │
│  │為重型機車）    │人黃吉│        │園旁（起訴書│                │
│  │G-054502        │祥）  │        │附表誤繕為「│                │
│  │                │      │        │大眾廟內」）│                │
├─┼────────┼───┼────┼──────┼────────┤
│５│GGR-013輕型機車 │乙○（│88.8.8  │臺北縣三重市│無車牌、引擎號碼│
│  │（起訴書附表誤繕│使用人│21:00   │光復路二段一│變更為4X0-000000│
│  │為重型機車）    │為吳克│        │○二巷四十六│                │
│  │4EH-125179      │勝）  │        │號前        │                │
├─┼────────┼───┼────┼──────┼────────┤
│６│GIA-570輕型機車 │癸○○│88.7.28 │臺北縣新莊市│無車牌、引擎號碼│
│  │（起訴書附表誤繕│      │11:00   │幸福路      │變更為F-103573  │
│  │為重型機車）    │      │        │            │                │
│  │4EH-204932      │      │        │            │                │
├─┼────────┼───┼────┼──────┼────────┤
│７│ABV-947輕型機車 │庚○○│88.8.9  │臺北縣新莊市│無車牌、引擎號碼│
│  │（起訴書附表誤繕│（使用│0:00    │中義街四十六│變更為F-223548  │
│  │為重型機車）    │人為郭│        │號前        │                │
│  │F-031335        │武志）│        │            │                │
├─┼────────┼───┼────┼──────┼────────┤
│８│LKQ-231重型機車 │光駿實│88.8.13 │臺北縣板橋市│無車牌、引擎號碼│
│  │RA25AB-120972   │業有限│8:00    │瑞安街三十九│變更為CG125F1162│
│  │                │公司（│        │號          │92              │
│  │                │使用人│        │            │                │
││                │為辛○│        │            │                │
│  │                │中）  │        │            │                │
├─┼────────┼───┼────┼──────┼────────┤
│９│FJD-630輕型機車 │丁○○│88.8.5  │臺北縣新莊市│無車牌、引擎號碼│
│  │（起訴書附表誤繕│      │17:30   │忠孝街八十一│變更為G-004069  │
│  │為重型機車）    │      │        │號前        │                │
│  │F-016972        │      │        │            │                │
├─┼────────┼───┼────┼──────┼────────┤
│１０│FZK-155重型機車 │新莊地│88.8.13 │臺北縣新莊市│無車牌、引擎號碼│
│  │KE2E-304941     │政事務│21:30   │和興街棒球場│變更為KE2E-20450│
│  │                │所（使│        │門口        │6               │
│  │                │用人為│        │            │                │
│  │                │沈文堅│        │            │                │
│  │                │）    ││            │                │
├─┼────────┼───┼────┼──────┼────────┤
││FPW-725重型機車 │寅○  │88.7.8  │桃園縣龜山鄉│無車牌、引擎號碼│
│  │K-103038        │      │16:00   │復興路五號長│變更為H-108168  │
│  │                │      │        │庚醫院急診室│                │
│  │                │      │        │旁          │                │
├─┼────────┼───┼────┼──────┼────────┤
││GEJ-016輕型機車 │曾容  │87.6.11 │臺北縣新莊市│無車牌、引擎號碼│
│  │（起訴書附表誤繕│      │7:30（起│民安西路二四│變更為4X0-000000│
│  │為重型機車）    │      │訴書附表│九號前      │                │
│  │4EH-118866      │      │誤繕為8:│            │                │
│  │                │      │00）    │            │                │
├─┼────────┼───┼────┼──────┼────────┤
││FLF-309重型機車 │辰○○│88.8.13 │臺北縣新莊市│無車牌、引擎號碼│
│  │KE2E-200707     │      │12:00   │思源路一二七│變更為CG125F1727│
│  │                │      │        │號          │10              │
├─┼────────┼───┼────┼──────┼────────┤
││CEI-506重型機車 │甲○○│88.8.12 │臺北縣新莊市│無車牌、引擎號碼│
│  │KE2E-301642     │      │20:00（ │民安路二六二│變更為KE2E-11532│
│  │                │      │起訴書附│號前        │9               │
│  │                │      │表誤繕為│            │                │
│  │                │      │22:00） │            │                │
├─┼────────┼───┼────┼──────┼────────┤
││CDF-292重型機車 │壬○○│88.6.11 │臺北縣新莊市│無車牌、引擎號碼│
│  │KE2E-206566     │      │7:00    │裕民街九十四│變更為CG125F1539│
│  │                │      │        │號前        │75              │
├─┼────────┼───┼────┼──────┼────────┤
││不詳            │不詳  │不詳    │不詳        │無車牌、引擎號碼│
│  │                │      │        │            │變更為CG125F1102│
│  │                │      │        │            │87              │
├─┼────────┼───┼────┼──────┼────────┤
││不詳            │不詳  │不詳    │不詳        │無車牌、引擎號碼│
│  │                │      │        │            │變更為CG125F1745│
│  │                │      │        │            │88              │
├─┼────────┼───┼────┼──────┼────────┤
││不詳            │不詳  │不詳    │不詳        │無車牌、引擎號碼│
│  │                │      │        │            │變更為KE2E-10972│
│  │                │      │        │            │9               │
├─┼────────┼───┼────┼──────┼────────┤
││不詳            │不詳  │不詳    │不詳        │無車牌、引擎號碼│
│  │                │      │        │            │變更為KE2E-11544│
│  │                │      │        │            │7               │
├─┼────────┼───┼────┼──────┼────────┤
││不詳            │不詳  │不詳    │不詳        │無車牌、引擎號碼│
│  │                │      │        │            │變更為CG125F1081│
│  │                │      │        │            │02              │
├─┼────────┼───┼────┼──────┼────────┤
││不詳            │不詳  │不詳    │不詳        │無車牌、引擎號碼│
│  │                │      │        │            │變更為4MO-013622│
├─┼────────┼───┼────┼──────┼────────┤
││不詳            │不詳  │不詳    │不詳        │無車牌、引擎號碼│
│  │                │      │        │            │變更為K-110920  │
├─┼────────┼───┼────┼──────┼────────┤
││不詳            │不詳  │不詳    │不詳        │無車牌、引擎號碼│
│  │                │      │        │            │變更為H-122458  │
├─┼────────┼───┼────┼──────┼────────┤
││不詳            │不詳  │不詳    │不詳        │無車牌、引擎號碼│
│  │                │      │        │            │變更為H-114588  │
├─┼────────┼───┼────┼──────┼────────┤
││不詳            │不詳  │不詳    │不詳        │無車牌、引擎號碼│
│  │                │      │        │            │變更為H-110007  │
├─┼────────┼───┼────┼──────┼────────┤
││不詳            │不詳  │不詳    │不詳        │無車牌、引擎號碼│
│  │                │      │        │            │變更為G-052502  │
├─┼────────┼───┼────┼──────┼────────┤
││不詳            │不詳  │不詳    │不詳        │無車牌、引擎號碼│
│  │                │      │        │            │變更為4X0-000000│
├─┼────────┼───┼────┼──────┼────────┤
││不詳            │不詳  │不詳    │不詳        │無車牌、引擎號碼│
│  │                │      │        │            │變更為F-013675  │
├─┼────────┼───┼────┼──────┼────────┤
││不詳            │不詳  │不詳    │不詳        │無車牌、引擎號碼│
│  │                │      │        │            │變更為CG125F1766│
│  │                │      │        │            │22              │
├─┼────────┼───┼────┼──────┼────────┤
││ICD-347重型機車 │丑○○│88.8.15 │臺北縣新莊市│有車牌、引擎號碼│
│  │RA25AB-110348   │      │22:00   │裕民街一二六│未變更          │
│  │                │      │        │號前        │                │
└─┴────────┴───┴────┴──────┴────────┘


司法院資訊處製作；財團法人民間司法改革基金會備份。
